【裁判字號】    97,審易,1354
【裁判日期】    970827
【裁判案由】    竊盜
【裁判全文】
臺灣高雄地方法院刑事判決            97年度審易字第1354號
公  訴  人  臺灣高雄地方法院檢察署檢察官
被      告  甲○○
上列被告因竊盜案件，經檢察官提起公訴（97年度偵字第14617
號），本院依簡式審判程序審理，判決如下：
    主  文
甲○○犯攜帶兇器踰越牆垣竊盜罪，累犯，處有期徒刑柒月，扣
案鋼剪壹支沒收；又犯電業法第一百零五條之竊盜罪，累犯，處
有期徒刑捌月；扣案之鋼剪壹支沒收，應執行有期徒刑壹年貳月
，扣案鋼剪壹支沒收。
    事實及理由
一、本件被告徐安東所犯刑法第321 條第1 項第2 款、第3 款加
    重竊盜罪、電業法第105 條之竊盜電線罪，為死刑、無期徒
    刑、最輕本刑為3 年以上有期徒刑以外之罪，其於準備程序
    進行中，就被訴事實為有罪之陳述，經本院告知簡式審判程
    序之旨，並聽取檢察官及被告之意見後，裁定進行簡式審判
    程序。
二、犯罪事實：
    甲○○前於民國91年間，因違反電子遊戲場業管理條例，經
    本院判處有期徒刑3月確定，並於92年11月5日徒刑執行完畢
    出監；又因施用毒品案件，經臺灣板橋地方法院分別判處有
    期徒刑8 月、5 月確定，並定應執行有期徒刑1 年，復經同
    院合併前開刑期更定其應執行之刑為有期徒刑1 年2 月確定
    ，嗣於94年3 月9 日縮短刑期執行完畢出監。另因竊盜、施
    用毒品等案件，經本院分別判處有期徒刑1 年、1 年4 月確
    定，再經本院合併定應執行有期徒刑2 年2 月，嗣經本院裁
    定減刑為應執行有期徒刑1 年1 月確定，甫於96年7 月16日
    徒刑執行完畢出監。詎其仍不知悔改，意圖為自己不法之所
    有：
  (一)於97年5 月18日凌晨1 時許，攜帶其所有客觀上對於人之生
    命、身體及安全構成威脅，可供兇器使用之鋼剪1 把，踰越
    圍牆進入高雄縣林園鄉○○村○○路59號養殖場內，以上開
    鋼剪剪斷電線方式，竊取丙○○所有之一般電線1 條（長度
    約10公尺）得手，嗣於同日10時許在林園鄉○○村○○路上
    ，以新台幣500 元賣給不知名的流動資源回收商。
  (二)復於同日夜間11時45分許，踰越圍牆進入上址養殖廠內，攀
    爬至養殖場內建物屋頂，以上開鋼剪剪斷電纜線方式，竊取
    臺灣電力股份有限公司（下稱臺灣電力公司）所有架設於高
    雄縣林園鄉○○村○○路59號前之電纜線5 條（長度約15
    公尺，價值新台幣4 萬元），得手後欲離開現場時，適經丙
    ○○發現而報警，為到場員警當場查獲，並扣得上開電纜線
    5 條（已發還臺灣電力公司）、鋼剪1 支，並於警方尚未發
    覺前次即(一)部分）竊盜行為前，向承辦員警陳長義自首該次
    竊盜犯行而願接受裁判。
三、證據名稱：
  (一)被告甲○○於警詢時、偵查中及本院審判中之自白。
  (二)證人即被害人丙○○於警詢時之證述。
  (三)證人乙○○於警詢時之證述。
  (四)高雄縣政府警察局林園分局中芸派出所扣押筆錄、扣押物品
    目錄表、贓物認領保管單各1 份及現場照片6 張
四、被告持以為本件竊盜犯行之鋼剪，均係金屬材質構成，質地
    堅硬，客觀上足以對人之生命身體、安全構成威脅，自屬兇
    器無訛。又「竊盜或損壞電桿、電線、變壓器或其他供電設
    備者，依刑法之規定從重處斷」，電業法第105 條定有明文
    。本件被告犯罪事實(二)所竊取架設於電線桿上供民生或道路
    所用、外皮印有台電公司英文縮寫「TPC 」字樣之電線，係
    供電業者所有並設置用以輸送供給電能所用之電線，並非一
    般私人電纜線，應屬電業法所稱之電線無訛。是核被告犯罪
    事實(一)所為，係犯刑法第321 條第1 項第2 款、第3 款之攜
    帶兇器踰越安全設備竊盜罪；犯罪事實(二)所為，係犯電業法
    第105 條之竊盜電線罪，應依刑法第321 條第1 項第2 款、
    第3 款攜帶兇器踰越安全設備竊盜罪從重處斷。又被告係於
    第二次犯行遭警查獲後，於警方尚未發覺其前次犯行（即犯
    罪事實(一)部分）前，向承辦員警陳長義自首該次竊盜犯行而
    願接受裁判，有本院公務電話紀錄可憑，爰就此部分酌依刑
    法第62條減輕其刑。被告有如事實欄所載之前案科刑及執行
    紀錄，有卷附臺灣高等法院被告前案紀錄表可按，其受有期
    徒刑之執行完畢，5 年以內故意再犯有期徒刑以上之罪，為
    累犯，應依刑法第47條第1 項之規定加重其刑，並就犯罪事
    實(一)部分先加後減之。爰審酌被告曾有多次犯罪前科，素行
    欠佳，且正值青壯，卻不思以正當途徑獲取財物，竟攜帶兇
    器竊取他人財物，侵害他人之財產權，所為誠屬不該；惟念
    其犯後坦承犯行，態度尚可，及其犯罪手段及所生損害等一
    切情狀，分別量處如主文所示之刑，並定其應執行之刑，以
    示懲儆。另被告持以為本件竊盜犯行之鋼剪1 支，係被告所
    有，並供本件犯罪所用之物，業經其供明在卷，應依刑法第
    38條第1 項第2 款之規定，併予宣告沒收。
據上論斷，應依刑事訴訟法第273 條之1 第1 項、第299 條第1
項前段、第310 條之2 、第454 條第1 項，電業法第105 條，刑
法第11條前段、刑法第321 條第1 項第2 款、第3 款、第47條第
1 項、第62條、第51條第5 款、第38條第1 項第2 款，判決如主
文。
本案經檢察官鄭益雄到庭執行職務。
中    華    民    國    97    年    8     月    27    日
                  刑事第七庭    法  官  蔡廣昇
以上正本證明與原本無異。
如不服本判決應於收受本判決後10日內向本院提出上訴書狀，並
應敘述具體理由，如未敘述上訴理由者，應於上訴期間屆滿後20
日內補提理由書狀於本院（均須按他造當事人之人數附繕本）「
切勿逕送上級法院」。
中    華    民    國    97    年    8     月    27    日
                                書記官  林豐富
附錄本案論罪科刑法條：
電業法第105條
竊盜或損壞電桿、電線、變壓器或其他供電設備者，依刑法之規
定從重處斷。
中華民國刑法第321 條第1 項
犯竊盜罪而有左列情形之一者，處6月以上、5年以下有期徒刑：
二、毀越門扇、牆垣或其他安全設備而犯之者。
三、攜帶兇器而犯之者。


司法院資訊處製作；財團法人民間司法改革基金會備份。
